---
output: html_document
editor_options: 
  chunk_output_type: console
---

```{r}
library(tidyverse)
library(ggbeeswarm)
```

Načtení dat.

```{r}
LYS_BONDS <- c("(5, 126)", "(29, 114)", "(75, 93)", "(63, 79)")
LYS_BONDS_NAMES <- c("var_has_5_126", "var_has_29_114", "var_has_75_93", "var_has_63_79")
df <-
  read_delim(
    "out/csv/fragment_matches_GENOVA_AT_segments=3_breaks=2_error=10ppm.csv",
    delim = ";"
  )
df
```

Přidání informace o tom, zda je daný scan a prekurzor dobrý.

```{r}
prec_is_good <-
  df %>%
  filter(!is.na(var_is_good)) %>%
  group_by(scan_id, prec_sequence) %>%
  summarise(prec_is_good = sum(var_is_good) > 0)
df <- df %>% left_join(prec_is_good)

scan_is_good <-
  df %>%
  filter(!is.na(prec_is_good)) %>%
  group_by(scan_id) %>%
  summarise(scan_is_good = sum(prec_is_good) > 0)
df <- df %>% left_join(scan_is_good)

df %>% select(scan_id, scan_is_good, prec_sequence, prec_is_good)
```

Přidání informace o mediánech jednotlivých `frag` proměnných, o intenzitě celé varianty a o přítomnosti jednotlivých můstků v ní.

```{r}
var_intensity_ratios <-
  df %>%
  group_by(scan_id, prec_sequence, var_bonds) %>%
  distinct(frag_id, .keep_all = TRUE) %>%
  summarise(
    var_intensity_ratio = sum(frag_intensity) / first(scan_total_intensity)
  ) %>%
  ungroup()

df <-
  df %>%
  left_join(var_intensity_ratios) %>%
  mutate(
    prec_mod_count = lengths(str_split(prec_mods, " \\+ ")),
    frag_mod_count = lengths(str_split(frag_mods, " \\+ ")),
    frag_disconnected_cys_count =
      str_split(frag_disconnected_cys, " \\+ ") %>%
      map_dbl(~sum(!is.na(.x))),
    # var_has_bonds =
    #   str_split(var_bonds, " \\+ ") %>%
    #   map(~ as_tibble_row(setNames(LYS_BONDS %in% .x, LYS_BONDS_NAMES)))
  ) %>%
  # unnest(var_has_bonds) %>%
  group_by(scan_id, prec_sequence, var_bonds) %>%
  mutate(
    across(
      c(
        frag_mass, 
        frag_charge, 
        frag_error_ppm, 
        frag_mod_count, 
        frag_break_count, 
        frag_intensity_ratio, 
        frag_disconnected_cys_count
      ),
      list(median = median)
    )
  ) %>% 
  ungroup()
```

Kvalita metriky.

```{r warning=FALSE}
combined %>%
  filter(!is.na(var_is_good)) %>%
  ggplot(aes(var_is_good, var_score), show_lege) +
  geom_boxplot(alpha = 0.1) +
  geom_quasirandom(aes(color=var_is_good)) +
  ylim(0, 1) +
  facet_wrap(~sample, ncol = 2) +
  labs(
    title = "Evaluating the scoring metric on different samples",
    subtitle = "Variants are split into those that do not contradict the known positions of DBs, and those that do.",
    x = "The variant bonds do not contradict expert knowledge",
    y = "Variant score"
  ) +
  theme(legend.position = "none")
```

Funkce na srovnávání různých proměnných v jedom facetovaném grafu.

```{r}
plot_diff <- function(df, ..., ncol = 4) {
  df %>%
    pivot_longer(
      c(...),
      names_to = "variable",
      values_to = "value"
    ) %>%
    ggplot(aes(var_is_good, value)) +
    geom_boxplot(aes(color=prec_is_good, fill=scan_is_good)) +
    facet_wrap(vars(variable), ncol = ncol, scales = "free_y") +
    scale_color_manual(values=c("#215264", "#26734A")) +
    scale_fill_manual(values = c("#C16E45", "#D3B27C"))
}
```

Zobrazení `frag` proměnných.

```{r}
df %>%
  plot_diff(
    frag_mass, frag_mass_median,
    frag_charge, frag_charge_median,
    frag_error_ppm, frag_error_ppm_median,
    frag_mod_count, frag_mod_count_median,
    frag_break_count, frag_break_count_median,
    frag_intensity_ratio, frag_intensity_ratio_median,
    frag_disconnected_cys_count, frag_disconnected_cys_count_median
  )
```

Zdá se být důležitých následujících pět. Nejsilnější prediktor je náboj (a s ním související hmota), poté počet breaků, chyba a počet modů.

```{r}
df %>%
  plot_diff(
    frag_mass_median,
    frag_charge_median,
    frag_error_ppm_median,
    frag_mod_count_median,
    frag_break_count_median,
    ncol = 3
  )
```

Zobrazení `prec` proměnných.

```{r warning=FALSE}
df %>%
  distinct(scan_id, prec_sequence, var_bonds, .keep_all = TRUE) %>% 
  plot_diff(
    prec_charge, prec_segment_count, prec_max_mc_count, prec_cys_bond_count,
    prec_mass, prec_error, prec_alkylation_count, prec_variant_count,
    prec_mod_count, var_intensity_ratio
  )
```

Zde je hodně silných prediktorů. Dohromady s těmi z `frag` to vypadá následovně.

```{r warning=FALSE}
df %>%
  plot_diff(
    prec_charge, prec_segment_count, prec_max_mc_count, prec_cys_bond_count,
    prec_mass, prec_error, prec_variant_count,
    prec_mod_count, var_intensity_ratio,
    frag_mass_median,
    frag_charge_median,
    frag_error_ppm_median,
    frag_mod_count_median,
    frag_break_count_median,
    ncol = 3
  )
```
